臺灣高等法院刑事判決
109年度上訴字第1862號
上  訴  人  
即  被  告  曾逸軒

                    籍設桃園市○○區○○○路00號○○○○○○○○○）
                    （現另案於法務部○○○○○○○○○○○執行）
選任辯護人  張復鈞律師
上列上訴人即被告因違反毒品危害防制條例案件，不服臺灣新北
地方法院108年度訴字第414號，中華民國109年3月17日第一審判
決（起訴案號：臺灣新北地方檢察署107年度偵字第25268號、第
26726號），提起上訴，本院判決如下：
    主  文
原判決關於販賣第一級毒品暨定執行刑部分均撤銷。
乙○○共同販賣第一級毒品，處有期徒刑拾伍年壹月。扣案HTC牌O
ne X10型行動電話1支（含門號0000000000號SIM卡1張）沒收；
未扣案之犯罪所得新臺幣壹仟元沒收，於全部或一部不能沒收或
不宜執行沒收時，追徵其價額；又販賣第一級毒品，處有期徒刑
拾伍年壹月。扣案HTC牌One X10型行動電話1支（含門號0000000
000號SIM卡1張）沒收；未扣案之犯罪所得新臺幣貳仟元沒收，
於全部或一部不能沒收或不宜執行沒收時，追徵其價額。
其他上訴駁回（即原判決販賣第二級毒品部分）。
撤銷改判部分與上訴駁回部分，應執行有期徒刑拾伍年陸月。
    事  實
一、乙○○明知海洛因、甲基安非他命分別為毒品危害防制條例第
    2條第2項第1、2款所規定之第一級、第二級毒品，依法不得
    持有或販賣，仍意圖營利，以其所持用之HTC牌行動電話（
    搭配門號0000000000號SIM卡1張），分別為下列販賣毒品犯
    行：
㈠乙○○分別基於販賣第二級毒品甲基安非他命之犯意，以其門號0
  000000000號手機，分別與附表編號1、3所示交易對象通話聯
  繫達成買賣合意後，分別於附表編號1、3所示之時間、地點，
  分別以附表編號1、3所示之價格，販賣如附表編號1、3所示數
  量之第二級毒品甲基安非他命予如附表編號1、3所示之人而完
  成交易。
㈡乙○○與某真實姓名年籍不詳之人（無證據證明為未滿18歲之少
  年）共同基於販賣第一級毒品海洛因之犯意聯絡，由乙○○以其
  門號0000000000號手機，與附表編號2所示交易對象通話聯繫
  後，先由乙○○向該不詳之人取得第一級毒品海洛因，再於附表
  編號2所示之時間、地點，由乙○○以附表編號2所示之價格，將
  如附表編號2所示數量之第一級毒品海洛因交予如附表編號2所
  示之交易對象而完成交易，並將所收得價款交予上開不詳之人
  ，再由該不詳之人將所得價款中之1千元交予乙○○作為報酬。
㈢乙○○基於販賣第一級毒品海洛因之犯意，以其門號0000000000
  號手機，與附表編號4所示交易對象通話聯繫達成買賣合意後
  ，於附表編號4所示之時間、地點，以附表編號4所示之價格，
  販賣如附表編號4所示數量之第一級毒品海洛因予如附表編號4
  所示之人而完成交易。
嗣於民國107年7月8日15時許，經警持法院核發之搜索票至乙○○
位於桃園市○○區○○路0巷0○0號2樓居處執行搜索而查獲，並扣得
上開HTC牌One X10型行動電話1支（含門號0000000000號SIM卡1
張）。
二、案經臺北市政府刑事警察大隊移送臺灣新北地方檢察署檢察
    官偵查起訴。
    理  由
一、審理範圍
    本案上訴人即被告乙○○（下稱被告）被訴違反毒品危害防制
    條例等罪，經原審判決就被告被訴販賣海洛因2次、販賣甲
    基安非他命2次及被告轉讓第一級毒品予林祖君部分均判處
    罪刑，就被告被訴轉讓第一級毒品予翁雯怡部分判處無罪；
    檢察官未提起上訴，被告就原審有罪部分提起上訴，原審無
    罪部分乃告確定；被告嗣於本院就上開轉讓第一級毒品予林
    祖君（即原判決附表一編號3部分）撤回上訴（見本院卷第1
    48至149頁準備程序筆錄、第151頁撤回上訴聲請書）而告確
    定，是本院審理範圍，僅限於被告被訴販賣海洛因2次及販
    賣甲基安非他命2次部分（即原審判決附表一編號1、2、4、
    5部分），合先敘明。
二、證據能力
㈠按被告以外之人於審判外之言詞或書面陳述，除法律有規定者
  外，不得作為證據，刑事訴訟法第159條第1項定有明文。查證
  人甲○○、林士宜於警詢時之證述，係被告以外之人於審判外之
  言詞陳述，核其性質屬傳聞證據，被告及辯護人既就上開言詞
  陳述之證據能力提出爭執（見本院卷第146頁），復未經檢察
  官就是否具有可信之特別情況舉證釋明之，不符合刑事訴訟法
  第159條之3之例外規定，即無證據能力。
㈡次按被告以外之人於偵查中向檢察官所為之陳述，除顯有不可
  信之情況者外，得為證據，刑事訴訟法第159 條之1第2項定有
  明文。已揭示被告以外之人於偵查中向檢察官所為之陳述，原
  則上有證據能力，僅於顯有不可信之情況者，始例外否定其得
  為證據之適格。考其立法意旨，係以刑事訴訟法規定檢察官代
  表國家偵查犯罪、實施公訴，依法其有訊問被告、證人及鑑定
  人之職權，證人、鑑定人且須具結，而實務運作時，偵查中檢
  察官向被告以外之人所取得之陳述，原則上均能遵守法律規定
  ，不致違法取供，其可信性極高，為兼顧理論與實務，爰明定
  被告以外之人於偵查中向檢察官所為之陳述，除顯有不可信之
  情況者外，原則上均得為證據。查證人林祖君、甲○○、林士宜
  於檢察官訊問時之證述，雖屬被告以外之人於審判外之陳述，
  且被告及其辯護人就上開言詞陳述之證據能力提出爭執（見本
  院卷146頁），惟審酌證人林祖君、甲○○、林士宜陳述被告所
  涉犯罪情節，係依其親身知覺、體驗之事實，且業經檢察官告
  知具結之義務及偽證之處罰後具結而為陳述，均無何顯有不可
  信之情況，且證人林祖君、林士宜業於原審審理時到庭作證、
  證人甲○○業於本院審理時到庭作證，由被告及其辯護人行使對
  質詰問權，參諸前開法條及說明，證人林祖君、林士宜、甲○○
  等於檢察官訊問時，經具結後所為陳述，均得為本案之證據。
㈢本案其餘據以認定被告犯罪之非供述證據均非公務員違背法定
  程序所取得，依刑事訴訟法第158條之4反面解釋，均有證據能
  力。
三、認定事實所憑之證據及理由
    訊據被告乙○○否認有販賣第一級毒品、第二級毒品等犯行，
    辯稱：1.就附表編號1部分，被告承認有幫林祖君跟1名家住
    新北市中和區叫「阿仁」男子調毒品安非他命，當天是林祖
    君來電委託被告幫她問看看有無安非他命，而被告當時是以
    通訊軟體LINE與友人「阿仁」聯絡，各開1台車至新北市新
    莊區林祖君家中，由友人「阿仁」與林祖君自行交易，被告
    只是單純介紹而已，更無從中賺取一分錢；2.附表編號2部
    分，甲○○致電被告告知在提藥難過，要被告幫忙聯絡藥頭，
    通話之間亦有代為告知錢少也一樣可以拿到品質較好之毒品
    海洛因，而被告也是如此向毒品上游購買，因不忍心看她提
    藥難過，才會代為介紹上游給她認識，而107年4月24日下午
    被告確實是與一名家住新莊綽號「冬瓜」男子，一同至三峽
    甲○○之檳榔攤內，由甲○○和友人「冬瓜」自行交易，而當天
    通話內容提及由被告告知1個帳號由甲○○匯錢，當時甲○○不
    肯，就此作罷，才由被告帶毒品上游「冬瓜」一同前去甲○○
    檳榔攤，與甲○○自行交易，被告並無參與；3.附表編號3部
    分，107年5月31日林士宜來電問有無安非他命，被告回答有
    ，並與林士宜約至新北市新莊區新北大道七段全家超商門口
    碰面，被告同時也以通訊軟體LINE聯絡上游「冬瓜」至全家
    超商門口，被告到達約定地點後，林士宜上了被告所駕駛自
    小客車上，被告告知林士宜要候友人到來，幾分鐘後，被告
    毒品上游「冬瓜」到來，因林士宜身上沒錢，被告即代墊1
    千元向上游「冬瓜」購買安非他命，轉交林士宜，林士宜於
    地院審理時也證實被告所說無誤；4.附表編號4部分，107年
    7月6日林士宜詢問有沒有海洛因，被告因當時身上並無金錢
    ，見林士宜來電詢問，卻想利用林士宜之金錢，前去購買毒
    品海洛因來一同使用，遂而誆騙林士宜有、好東西等語，而
    到達新北市新莊區四維路林士宜工作處時林士宜上車後，被
    告跟林士宜表示沒有毒品，而林士宜當時很生氣，而當時車
    上還有被告另一名友人林凱帆，若有交易林凱帆豈會渾然不
    知，證人林士宜在偵查、地院審理時證詞明顯不一反覆，是
    否證人林士宜是完全照通訊譯文來供述，與事實卻不同等語
    （見本院卷第221至225頁）；辯護人則為被告辯稱：就附表
    編號2部分，被告只是載朋友前去找甲○○，毒品交易是該名
    朋友與甲○○所為；就附表編號1、3、4部分，一般證人於偵
    查中，因承受較大壓力，在答覆問題上傾向配合訊問者作答
    ，故證人於偵查中所證述之內容，較諸審判中之證述，較難
    期待其係本於自由意志而為陳述，況且證人於審判中之證述
    ，皆有經過交互詰問，其真實性自然較為可採，自然具有較
    高之可信度，且證人林士宜原審證述，亦與107年10月24日
    偵查中之證詞相符等語。經查：
㈠附表編號1部分：
⒈查附表編號1所示事實，業經證人林祖君於偵查中具結證述明確
  （詳如下述），並有附表編號1通訊監察譯文附卷可稽（見偵
  一卷第30頁），被告於警詢、偵查及原審審理時亦坦認此通訊
  監察譯文內容確係其與林祖君之對話無訛，堪認被告確有附表
  編號1所示販賣第二級毒品犯行。
⒉證人林祖君於偵查中具結證稱：（你的手機幾號？）000000000
  0。（何時開始使用？）忘了，好幾年了，都是我在使用的。
  （提示門號0000000000與0000000000於107年4月20日19時19分
  、107年4月20日20時25分之通訊譯文，對話內容為何意？）我
  問他有沒有安非他命，他帶我去找藥頭買安非他命。我那時是
  找他拿安非他命，後來他就帶我去找藥頭，乙○○就將安非他命
  拿給我，我忘記地點了，我給他一千。（乙○○說當時是到你的
  住處將安非他命拿給你，是如此嗎？）若他說是這樣就是這樣
  ，因為他常去我家，我若沒有安非他命就找他。（你為何找乙
  ○○？你是跟他買嗎？）我請他幫我調，我不知道他是在賣還是
  跟人家買的。…（所以當時你們的狀況是，在你家裡，你一手
  將1千交給乙○○，乙○○將安非他命交給你，當時只有你們兩人
  在場？）是。等語在卷（見107年度偵字第25268號卷第409至4
  11頁），明確證稱其有於如附表編號1所示之時間、地點，以
  一手交錢、一手交貨之方式，向被告以1,000元取得第二級毒
  品甲基安非他命，且交易當時並無他人在場等情；參酌被告於
  107年7月9日偵訊時供稱其跟「阿仁」拿1千的安非他命，就回
  去找林祖君一起施用（見107年度偵字第26726號卷第181頁）
  、於108年6月20日原審準備程序時供稱：林祖君沒有安非他命
  ，我剛好要去拿，就拿回來一起施用，她有給我1仟元；算是
  集資，我拿2千元買數量不詳的毒品，我認為我沒有賣她，是
  跟她合資等語（見原審卷一第112頁），雖仍否認有販賣犯行
  ，然均坦承該次係被告自己交付安非他命毒品予證人林祖君，
  且有向證人林祖君收取1千元，再依被告與證人林祖君於107年
  4月20日19時19分之通訊監察譯文，被告向證人林祖君表示「
  姊啊，我朋友沒有接電話，我找到一個朋友在中和那邊，我跟
  他約好了，可是比較貴一點，他說那個很好。」、「就是1千
  左右的阿，我現在已經在路上了。」等語，並於同日20時25分
  許向證人林祖君陳稱「再一分鐘就到了」等語（見107年度偵
  字第25268號卷第30頁），顯示被告表示其跟中和那邊的朋友
  約好了、並向證人林祖君表示自己已經在路上了，顯見被告已
  經赴約前往中和向毒品上游拿取毒品，又雙方對話中所提及價
  格「1千左右」等詞，核均與證人林祖君於偵查中所述之地點
  、價格等交易細節相符，佐以被告於偵訊時供稱其與林祖君係
  朋友關係，無恩怨糾紛（見107年度偵字第26726號卷第182頁
  ），堪認證人林祖君於偵查中所述，乃信而有徵，足供採信。
⒊證人林祖君雖於原審審理時改證稱：107年4月20日19時19分及2
  0時25分的通訊監察譯文，是我請被告幫我調1,000元的安非他
  命，當天被告跟他朋友一起來，約在哪裡我不記得了，就是被
  告帶一個朋友來，我是請他幫我調，他帶一個朋友來，我就直
  接拿錢給他朋友，跟他朋友買，他朋友有拿毒品給我，我不認
  識被告帶來的朋友，我們沒有當場講價，就是直接1,000元給
  對方，對方拿安非他命1包給我，然後他們就離開了等語（見
  原審卷二第131至133頁），且被告於同日亦附和改稱：伊與中
  和友人前往林祖君家由該友人與林祖君交易云云，然此部分不
  僅與證人林祖君上開偵查中所述明顯相違，亦與被告先前坦承
  交付毒品安非他命予證人林祖君及收取1千元款項客觀事實之
  供述歧異，復與前揭通訊監察譯文所示情形不符；細繹被告於
  原審審理時供稱：107年4月20日就是林祖君麻煩我幫她問安非
  他命，因為我本身沒有毒品，我就介紹一個朋友過去，讓他們
  自己交易，當天我去中和找他，他開他的車，我開我的車，我
  們一起出發去找林祖君，因為我知道我朋友有安非他命，可是
  我不知道數量、金錢是怎樣，他說那個會比較貴，1,000元，
  我就照這樣跟林祖君講，「姐（台語）」（即林祖君）說沒關
  係，我就帶他過去，當天林祖君見到我和我朋友之後，我就介
  紹朋友給她認識，因為這個跟我沒有關係，我就沒有在旁邊講
  話，我就在外面客廳等他們，他們兩人就毒品交易的部分，是
  他們自己交談的，我就不清楚了；107年4月20日我帶去見林祖
  君的那位朋友綽號為「冬瓜」，我不知道他的真實姓名，我們
  都叫綽號，我帶冬瓜上樓見林祖君時，我有說我朋友，我忘記
  有沒有跟她講名字，我說這是我「兄仔（台語）」，「冬瓜」
  差不多4、50歲、短頭髮、沒有戴眼鏡，林祖君跟冬瓜交易毒
  品時，我在客廳，他們在林祖君的房間裡面，門沒有關，可是
  我不知道他們在幹嘛，交易完畢之後林祖君沒有跟我說什麼云
  云（見原審卷二第138至140頁）；而證人林祖君就此部分則證
  稱：這個人是短頭髮、沒有戴眼鏡，拿毒品給我的時候，乙○○
  站在旁邊，在客廳交易毒品，乙○○就在旁邊等語（見原審卷二
  第140至142頁）；就當日交易地點等節，與被告所述有所出入
  ，況被告所稱帶友人與證人林祖君交易乙節，亦與被告於原審
  準備程序時所述伊去拿毒品，拿回來與林祖君一起施用，林祖
  君有給伊1千元等情（見原審卷一第112頁）有明顯歧異；佐以
  證人林祖君於偵查中所述係根據其印象及記憶為陳述，並無遭
  他人逼迫為特定證詞等情，業經證人林祖君於原審審理時證述
  在卷（見原審卷二第131頁），暨被告於偵訊時亦供稱其與林
  祖君無恩怨糾紛（見107年度偵字第26726號卷第182頁），則
  證人林祖君於偵查中所為證述，當能依據其所憑記憶為說明，
  而無虛偽證述之疑慮，復觀諸其於原審審理時一改前詞，全盤
  推翻其於偵查中所述證言，所述交易過程又與被告偵查、原審
  準備程序自承交付安非他命毒品予證人林祖君及收取1千元款
  項歧異，足見其於原審審理時之證述，為迴護被告之詞，不足
  採信。綜上，應認證人林祖君於偵查中所為之證述，較之原審
  審理時所為之證述，當具有較高之真實性，而堪採信。辯護人
  以前詞為被告主張證人林祖君審理中證述較為可採云云，尚非
  可採。被告於原審審理程序、本院始改稱其係介紹他人逕與證
  人林祖君自行交易云云，與其偵查、原審準備程序之答辯意旨
  迥異，其附和證人林祖君於原審翻異後證述之情甚明，洵為事
  後卸責之詞，不足採信。
㈡附表編號2部分：
⒈查附表編號2所示事實，業經證人甲○○於偵查及本院具結證述明
  確（詳如下述），並有通訊監察譯文附卷可稽（見107年度偵
  字第25268號卷第31至33、第35至39頁），被告於警詢、偵查
  及原審審理時亦坦認該部分通訊監察譯文內容確係其與甲○○之
  對話無訛，堪認被告確有附表編號2所示共同販賣第一級毒品
  犯行。
⒉查證人甲○○於偵查中具結證稱：（認識乙○○嗎？）認識。（何
  關係？）朋友。（其綽號？）鴨子。（你的手機門號為何？）
  0000000000。（該門號使用多久？）很多年了。（門號都是自
  己使用嗎？）是。（會借給他人使用嗎？）不會。（提示0000
  000000與0000000000之通訊譯文，問：107年4月24日10時52分
  、14時3分、14時55分、15時55分，你跟乙○○的對話內容是何
  意？）我叫他幫我問海洛因，我說拿較少比較貴，所以我一次
  都拿比較多比較便宜。（問：你說：『你幫我問一下女生，我
  都沒有了，我在難過了。』是何意？）女生就是海洛因的意思
  ，我叫他幫我買海洛因。（問：該次你有跟乙○○交易成功嗎？
  ）有。（問：交易的時間、地點？）就是當天最後一次通話15
  時55分，地點在新北市○○區○○路0段000 號檳榔攤，交易一錢
  。乙○○他下午3點多來先拿4分之1給我，我跟他說這個東西不
  行，他就打電話跟對方講，後來他再拿一錢給我，把4分之1還
  給對方。（提示0000000000與0000000000之通訊譯文，問：10
  7年4月24日14時55分，你跟乙○○的對話內容是何意？）他先問
  我要多少他剛好人在那邊，我因為剛好在忙，他說他們在等我
  ，但我要算錢可以買多少，後來我就用LINE打給他，他說他要
  先拿4分之1給我試，錢再跟我收，但這個東西不行，所以我就
  跟乙○○說我要退，我要拿好一點的拿1錢，乙○○就回去重新拿1
  錢過來。乙○○第一次拿4分之1來時我有先拿1錢的一半的錢給
  他，我記得一錢是講好一萬八還是一萬七，所以我先給他一半
  的錢不是9千就是8千多，後來乙○○當天下午就是最後一次通話
  那次的時間，是4月24日下午4點左右，在新北市○○區○○路0段0
  00號檳榔攤，乙○○送來一錢海洛因，我覺得可以才將剩下一半
  的錢給他。（問：所以乙○○這次交易，前後兩次來都是一個人
  ？）是。（問：你錢是給乙○○還是給其他人？）給乙○○。（問
  ：所以是跟乙○○買的？）沒有。他有讓我跟對方講到電話，是
  對方答應我先付一半錢，等東西我覺得可以，我才將額外的錢
  給他，對方答應了，乙○○才去拿。（提示0000000000與000000
  0000之通訊譯文，問；107年4月26日9點18分對話中，你問他
  「那天那1個有給你嗎？有分你嗎？」乙○○說：「1千」，你回
  答：「有就好了，加減拿」是何意？）我是後來有問他，他拿
  給我1錢那次，對方有無分給他錢，乙○○說對方有分他1千，我
  就跟他說加減拿等語在卷（見107年度偵字第26726號卷第145
  至147頁）；於本院審理中證稱：107年4月那時候我在三峽介
  壽路三段開檳榔攤，107年4月24日那天乙○○過來找我；乙○○確
  實有來找我，至於有幾個人，時間太久了，我忘記了；（問：
  你毒品是跟誰買的？）毒品是乙○○交給我的；（問：你是否有
  因為本件，在檢察官那邊作證過？）我有作證；（問：妳在檢
  察官那邊所述是否實在？）實在；（問：妳當時的記憶是不是
  比較深刻？）對；（提示107年偵25268卷第31至33頁，問：這
  是你跟被告乙○○的通聯紀錄，妳一開始有問說「你幫我問一下
  女生，我都沒有了，我在難過了」，是不是妳這樣子打電話給
  被告的？）對；（問：所以是妳問被告說，妳沒有海洛因了，
  請他幫忙？）對，這是後來；（提示107年偵25268卷第35頁，
  問：看到9時18分的對話，「那天那1個有給你嗎？有分你嗎？
  」乙○○說：「1千」，你回答「有就好，加減拿」，這是什麼
  意思？）我的意思是乙○○他不是賺我的錢，我的意思是問說，
  他的上手有沒有給他錢，或是有請他吃東西。（提示107偵267
  26卷第143至147頁）問：你有講說「當天到的只有1個人，就
  是被告」，對不對？）對；（問：你那時候記憶比較深刻對不
  對？）對；（問：請問被告拿什麼東西給妳？）第一級毒品；
  （提示107偵26726卷第146頁，問：妳在偵查中說，妳記得是1
  錢講好是1萬8千元還是1萬7千元，妳當時是否就照你當時的記
  憶據實陳述？）對；（問：妳剛才一直都是回答第一級毒品，
  妳的第一級毒品是指海洛因嗎？）對；（問：提示107年偵252
  68卷第35至39頁，問：你們4月26日講到的是不是就是本案4月
  24日的交易，裡面有講到價錢，你回憶一下4月24日的交易金
  額到底是1萬8千元，還是1萬7千元？4月26日電話裡面，被告
  說對方有叫被告跟妳講說，下次要漲到1萬8千元，被告還有講
  到說，他姐跟那個人拿的話是1萬4千元？）應該是報1萬7千元
  ；（問：所以妳看完4月26日的譯文之後，確認4月24日那天應
  該是1錢海洛因1萬7千元？）對；（提示107年偵25268卷第35
  頁，問：4月26日上午9時18分的通話..妳說「那天那1個有給
  你嗎？有分你嗎？」被告回答：「1千」，你就說「有就好了
  ，加減拿」，這裡所指的「那一個」到底是誰？）被告的朋友
  ，我不認識，這個人我不認識；（問：這個人是妳4月24日交
  易的被告毒品上游嗎？）對，但我不認識；（問：妳4月26日
  問的這件事情就是，4月24日那天被告毒品的上游有沒有給他
  報酬是嗎？）（證人點頭），（問：你點頭的意思是「是」？
  ）嗯；（問：被告告訴你是1千元？）嗯；（提示107年偵2526
  8卷第35頁，問：4月24日下午2時3分這通，被告說「我傳1個
  戶頭給妳，妳把錢匯過去，我馬上拿過去」，後來他講說「我
  都跟他拿原的」，這邊被告講的「我都跟他拿原的」，這個「
  他」到底是誰？）我不認識；（問：所以4月24日這一次的交
  易，到底被告的毒品來源是誰，他拿給妳的海洛因是跟誰拿的
  ，你到底知不知道？）我都不知道；（問：那妳剛才講的那個
  翁雯怡是妳隨便講的？）翁雯怡是朋友，我是因為翁雯怡才認
  識乙○○的；翁雯怡介紹乙○○，翁雯怡要我跟被告捧場等語（見
  本院卷第196至205頁），佐以如附表編號2所示對應譯文（見1
  07年度偵字第25268號卷第31至33、第35至39頁），107年4月2
  4日被告與證人甲○○間之通訊監察譯文，當日10時52分許，證
  人甲○○使用門號0000000000詢問被告：「你幫我問一下女生，
  我都沒有了，我在難過了」、「你現在幫我問，我都沒有了，
  很難過」等詞，被告於電話中應允；當日14時3分許，被告於
  電話中向證人甲○○表示：「我傳一個戶頭給你，你把錢匯過去
  ，我馬上拿過去。」、甲○○：「我怕那個不行啦。」、被告：
  「不行我包換到可以，你先拿少一點拿4分之1 」、甲○○：「
  什麼東西。」、被告：「我說你先拿少一點，試看看可不可以
  ，我都跟他拿原的，我是把握都可以。」、甲○○：「4分之1可
  以拿到原的。」、被告：「他用原的分的阿，比較貴而已。」
  、甲○○：「他會撥給你喔。」、被告：「會啦。」、甲○○：「
  我不撥啦，要多少。」、被告：「看你要拿多少。」、甲○○：
  「拿很少很貴耶。」、被告：「比較貴一點。」、甲○○：「因
  為你拿越少越貴阿。」、被告：「對啊，你如果不放心你先拿
  一點點，不然我過去你那邊再過去拿，你會昏倒，我這邊過去
  一下子而已，我跟他聯絡好了。」、甲○○：「你問他試車可以
  拿多少，如果可以我再加給他。」、被告：「試車怎麼樣。」
  、甲○○：「叫他價錢不要那麼硬，你跟他說可以的話我還會再
  拿。」、被告：「恩。」、甲○○：「你跟他說我不是只有拿這
  些而已，我是沒有跟他拿過。」、被告：「對啦，我知道。」
  、甲○○：「我才會拿少一點，你跟他說如果可以用，我會直接
  跟他拿，叫他第一次不要算那麼硬。」、被告：「好。」，俟
  當日14時55分許，被告以電話向證人甲○○表示：「我現在在那
  邊，你要拿多少。」、甲○○：「你等一下我在算檳榔，等一下
  跟你說。」、被告：「沒有啊，他們在等。」、甲○○：「我要
  算錢給他啊。」、被告：「好，要多久。」、甲○○：「等一下
  ，我打電話跟你說。」，嗣於當日15時55分許，被告即以電話
  聯繫確認證人甲○○之所在地點（見107年度偵字第25268號卷第
  31至33頁），依前開通訊監察譯文之前後脈絡，暨被告於通話
  中明確向證人甲○○表示「不然我過去你那邊再過去拿，你會昏
  倒，我這邊過去一下子而已，我跟他聯絡好了」，「我現在在
  那邊，你要拿多少。」，被告表明其自行前往向不詳賣家拿取
  海洛因之情甚為明確；綜合證人甲○○之證詞及附表編號2所示
  譯文內容勾稽，證人甲○○係先以電話向被告詢問有無海洛因後
  ，經被告聯繫不詳毒品賣家，再由被告前往向該不詳之人拿取
  海洛因，並由被告前往證人甲○○所在之檳榔攤交付毒品及收取
  價金，經核與證人甲○○於偵查、本院具結後之證詞相符，堪認
  證人甲○○此部分之證詞，乃真實有徵，足供憑採。被告辯稱當
  日其載「冬瓜」直接到檳榔攤由「冬瓜」與證人甲○○交易，與
  上開客觀證據不符，顯屬虛偽杜撰之詞，難認可採；再依107
  年4月26日被告與證人甲○○間之通訊監察譯文，當日9時18分許
  ，證人甲○○即詢問被告「那一天那一個有給你嗎，有分你嗎？
  」被告答稱：「1千元」，證人甲○○稱：「有就好啊，加減拿
  」，被告稱：「他太扯了」，證人甲○○稱：「有的連分都不分
  耶」，被告稱：「他賣給我姊14而已」、「交情的問題」，證
  人甲○○於該通話中復稱「你直接對他還可以拿1、2千，叫你姊
  去拿她再拿一些酬庸，不是一樣意思」、「同樣過你姊那一手
  ，算1萬6，你也是賺1千而已」，被告則稱：「他說下一次要
  漲價到1萬8」，證人甲○○稱：「這樣你跟他說，我不會找他了
  ，我朋友那邊才1萬6千5而已」，被告嗣稱：「他的意思是說
  要我下次跟妳報18」，證人甲○○稱：「報18我就不要拿就好了
  啊，我這邊也才1萬65而已」、「我是說他這樣真的沒有良心
  ，你姊那邊1萬4他就有賺了，也不用賺成這樣，他拿給你姊不
  是1萬4而已」、「叫你跟我說以後要漲1萬8，那我下次故意問
  他多少」等語（見107年度偵字第25268號卷第35至39頁），佐
  以證人甲○○於偵查中證稱：（提示0000000000與0000000000之
  通訊譯文，問；107年4月26日9點18分對話中，你問他「那天
  那1個有給你嗎？有分你嗎？」乙○○說：「1千」，你回答：「
  有就好了，加減拿」是何意？）我是後來有問他，他拿給我1
  錢那次，對方有無分給他錢，乙○○說對方有分他1千，我就跟
  他說加減拿等語；於本院審理中證稱：（提示107年偵25268卷
  第35頁，問：看到9時18分的對話，「那天那1個有給你嗎？有
  分你嗎？」乙○○說：「1千」，你回答「有就好，加減拿」，
  這是什麼意思？）我的意思是乙○○他不是賺我的錢，我的意思
  是問說，他的上手有沒有給他錢，或是有請他吃東西。（問：
  妳4月26日問的這件事情就是，4月24日那天被告毒品的上游有
  沒有給他報酬是嗎？）（證人點頭），（問：你點頭的意思是
  「是」？）嗯；（問：被告告訴你是1千元？）嗯等語，堪認
  被告為不詳海洛因賣家交付毒品、收取價金，完成107年4月24
  日該次海洛因交易後，有由該真實姓名不詳之人分得1千元作
  為報酬，其主觀上與該不詳海洛因賣家有犯意聯絡、客觀上有
  行為分擔之情甚明。
⒊關於107年4月24日該次海洛因交易之價格，證人甲○○於偵查中
  係證稱我記得一錢是講好一萬八還是一萬七等語（見107年度
  偵字第26726號卷第146頁），參酌前揭107年4月26日9時18分
  被告與證人甲○○間之通訊監察譯文，被告告知證人甲○○稱：「
  他說下一次要漲價到1萬8」、「他的意思是說要我下次跟妳報
  18」，佐以證人甲○○於本院亦證稱：應該是報1萬7千元；（問
  ：所以妳看完4月26日的譯文之後，確認4月24日那天應該是1
  錢海洛因1萬7千元？）「對」等語，堪可認定107年4月24日1
  錢海洛因交易之價格應係1萬7千元，起訴書認該次係1萬8千元
  之價格販賣（見起訴書附表編號2），應有誤認，爰予更正。
⒋證人甲○○雖於109年7月30日本院審理中證稱該次係以匯款之方
  式給付毒品款項（見本院卷第200頁），惟其亦證稱：（傳帳
  戶）這一段其實我真的不是很記得了、我真的不太記得，太久
  了等語（見本院卷第201頁），審酌前揭107年4月24日通訊監
  察譯文，被告固曾於電話中向證人甲○○表示：「我傳一個戶頭
  給你，你把錢匯過去，我馬上拿過去。」，然證人甲○○嗣於通
  話中表示擔心品質問題，被告乃表示「不行我包換到可以，你
  先拿少一點拿4分之1 」、「你如果不放心你先拿一點點」等
  ，顯示證人甲○○不願率爾依被告最初指示先行匯款，有如附表
  編號2所示譯文內容附卷可稽，暨證人甲○○於偵查中明確證稱
  ：乙○○第一次拿4分之1來時我有先拿1錢的一半的錢給他，我
  記得一錢是講好一萬八還是一萬七，所以我先給他一半的錢不
  是9千就是8千多，後來乙○○當天下午就是最後一次通話那次的
  時間，是4月24日下午4點左右，在新北市○○區○○路0段000號檳
  榔攤，乙○○送來一錢海洛因，我覺得可以才將剩下一半的錢給
  他。（問：你錢是給乙○○還是給其他人？）給乙○○等語在卷（
  見107年度偵字第26726號卷第145至146頁），其於本院審理中
  亦證稱：其於偵查中的證述實在、當時記憶比較深刻等語（見
  本院卷第198、205頁），佐以被告於偵查、原審、本院亦均否
  認證人甲○○有以匯款方式給付毒品款項，堪認證人甲○○於本院
  審理中所稱以匯款之方式給付毒品款項此節，應係因距離本案
  發生時間107年4月24日已超過2年，部分記憶難免混淆所致，
  應以其偵查中證稱以現金給付毒品交易價款之證述為可採。
㈢就附表編號3部分：
⒈查附表編號3所示事實，業經證人林士宜於107年7月9日偵查中
  具結證稱：（0000000000的電話是誰的？）我的。（是你申請
  的？）是。（是你使用的嗎？）是。（你有借人家使用嗎？）
  沒有。（提示0000000000與0000000000之通訊譯文，107年5月
  31日16時52分你跟乙○○的對話內容是否是你要跟乙○○購買毒品
  ？）是。（你問乙○○說有硬的嗎是何意？）安非他命。（此次
  有交易成功嗎？）有。（提示0000000000與0000000000於107
  年5月31日17時13分之通訊譯文，電話內是否就是乙○○到了，
  你就下去交易？）是。（地點在哪裡？）新北市新莊區新北大
  道7段路旁，就是我住家附近。時間就是107年5月31日（下午
  ）5時13分左右，就是我講話電話後，交易了1小包安非他命，
  約1公克，以1千元買的等語（見107年度偵字第26726號卷第16
  9至170頁），於原審審理時證稱：107年5月31日16點52分，我
  打給乙○○，問他有沒有安非他命，通話內說「有硬的嗎」指的
  是安非他命，後來在同一天下午在我家（就是新北大道）對面
  一間全家超商碰面交易，這次是購買1千元的安非他命；（問
  ：這筆交易的金額、毒品即交易內容你是跟誰約定？）乙○○；
  （107年7月9日在新北地檢署檢察官有請你作證，當時你作證
  所述內容是否都是根據你的自由意思回答？）是，都實在等語
  （見原審卷二第183至188頁），並有如附表編號3所示通訊監
  察譯文顯示107年5月31日16時52分許，證人林士宜以門號0000
  000000號與被告聯繫，電詢被告：「有硬的嗎。」、被告：「
  有啊。」、林士宜：「可以拿一個給我嗎。」、被告：「你在
  哪。」、林士宜：「我在樹林，還有空間嗎。」、被告：「有
  啦，還好啦。」、林士宜：「見面再說啦。」、被告：「好啦
  ，你在哪我哪知道。」、「我在光華國小這邊而已。」、林士
  宜：「那你過來一級棒這邊。」，當日17時13分許，被告以電
  話聯絡證人林士宜稱：「到了」（見107年度偵字第25268號卷
  第42至43頁）等情可資佐證，被告於警詢、偵查及原審審理時
  亦坦認該部分通訊監察譯文內容確係其與林士宜之對話無訛，
  是證人林士宜此部分證言，應與事實相符，堪以採信，堪認被
  告確有附表編號3所示犯行。
⒉按證人之陳述有部分前後不符，或相互間有所歧異時，或因記
  憶淡忘、或事後迴護被告、或因其他事由所致，究竟何者為可
  採，法院仍得本其自由心證予以斟酌，非謂一有不符或矛盾，
  即應認其全部均為不可採信（最高法院104年度台上字第1702
  號判決意旨參照）。證人林士宜雖於107年10月24日偵查中翻
  異改稱：我跟乙○○買安非他命，約在我家新北市○○區○○○道0段
  000號2樓對面的全家，他開車過來，我以為他身上有，後來5
  分鐘後他朋友上車拿毒品給他，我身上沒有錢，乙○○幫我付了
  1千元，再將毒品轉交給我，多少公克我不知道，我就是跟他
  講好買1千元的量，我晚上就將1千元給他等語（見107年度偵
  字第26726號卷第365至366頁），又於原審審理時證稱：這次
  是購買1千元的安非他命，我是問被告本人，他跟我說見面再
  講，見面後他跟我說要等他朋友，後來我們上車等，後來他一
  個朋友上來，那時候我沒有錢，他先幫我出；我跟他說，都是
  他說他有，後來到現場的時候又說沒有等語（見原審卷二第18
  3至188頁），然衡情證人林士宜電聯欲購買毒品在先，有前揭
  通訊監察譯文附卷可佐，倘被告赴約後證人林士宜卻無現金可
  給付，被告當會印象深刻，然查被告於107年7月9日警詢係供
  稱：5月31日那天是林士宜拿錢給我要我幫忙買毒品（見107年
  度偵字第25268號卷第19頁）、於偵訊時供稱：是我自己去拿
  安非他命，但我沒有賺林士宜錢，我跟人家拿也是1千，我給
  林士宜也是跟他收1千元，地點是在新北市新莊區新北大道7段
  林士宜的住處旁（見107年度偵字第26726號卷第179頁）、於
  原審準備程序供稱：那天林士宜問我有沒有安非他命，我剛好
  拿1包回來，我是花1千元買的，林士宜叫我轉讓給他，我就用
  1千元轉給他，我就再自己去買，因為他一直拜託我，我才想
  說先轉他，這部分我承認有轉讓2級毒品等語（見原審卷一第1
  13頁），是證人林士宜前揭翻異改口之證述，與被告偵查、原
  審準備程序之答辯內容顯然不符；再者，被告於偵訊時供稱其
  與林士宜係朋友關係，無恩怨糾紛（見107年度偵字第26726號
  卷第182頁），佐以證人林士宜於原審審理時坦稱：（問：這
  筆交易的金額、毒品即交易內容你是跟誰約定？）乙○○；（問
  ：107年7月9日在新北地檢署檢察官有請你作證，當時你作證
  所述內容是否都是根據你的自由意思回答？）是，都實在。（
  問：在該次筆錄，檢察官詢問你107年5月31日及107年7月6日
  你與乙○○的通訊監察譯文內容，你當時都說是向乙○○購買甲基
  安非他命及海洛因？）是。（問：當時的對話內容都沒有提到
  現場還有乙○○的朋友這件事情，是否如此？）是等語（見原審
  卷二第189至190頁），另就如附表編號3所示通訊監察譯文以
  觀，證人林士宜電詢被告「有硬的嗎」，被告即答稱「有啊」
  ，雙方就交易毒品之種類、數量及交易地點、時間均係直接於
  同一通通話中談論，堪認證人林士宜107年7月9日具結後證稱
  其於107年5月31日以1千元向被告購得甲基安非他命之內容，
  應堪採信；其嗣於107年10月24日偵訊時及原審審理時翻異改
  稱其當時沒錢、被告亦無毒品、係由被告墊錢向到場之友人購
  買毒品云云，非但與其107年7月9日偵訊時之證述及前述通訊
  監察譯文所示通話內容不符，亦與前揭被告警詢、偵查、原審
  準備程序時關於此交易之答辯內容歧異，足見前揭翻異後之證
  述，係圖為被告脫罪而為迴護被告之詞，並不足採。被告及辯
  護人以前詞主張證人林士宜審理中翻異之證述較為可採云云，
  尚非可採。至被告於原審審理程序、本院始改稱因林士宜身上
  沒錢，被告即代墊1千元向到場之「冬瓜」購買安非他命轉交
  林士宜云云，與其偵查、原審準備程序之答辯意旨迥異，其全
  盤更易答辯意旨，意在附和證人林士宜翻異後證述之情甚明，
  洵為臨訟卸責之詞，不足採信。
㈣就附表編號4部分：
⒈查附表編號4所示事實，業經證人林士宜於107年7月9日偵查中
  具結證稱：（問：0000000000的電話是誰的？）我的。（問：
  是你申請的？）是。（問：是你使用的嗎？）是。（問：你有
  借人家使用嗎？）沒有。（問：提示0000000000與0000000000
  於107年7月6日19時4分、19時10分、19時16分、19時23分、19
  時33分之通訊譯文，對話內容是否是你要購買毒品？）是。我
  要跟他買海洛因。這次有購買成功。他跟我說有好的。我跟他
  買2千。（此次購買的時間、地點、數量？）就是最後一通講
  完電話107年7月6日19時33分左右就碰面了，在新北市○○區○○
  路000號好農夫自助餐以2千買1包海洛因，重量我沒有秤。（
  問：提示0000000000與0000000000於107年7月6日19時33分之
  通訊譯文，最後一次的對話內容就是你們要碰面要交易了？）
  是等語（見107年度偵字第26726號卷第169至170頁）；嗣於10
  7年10月24日偵查中證稱：我跟乙○○買海洛因，在最後一次通
  話晚上7點半左右在新北市○○區○○路000號旁邊的巷子拿到的等
  語（見107年度偵字第25268號卷第365至366頁）；並於原審審
  理時證稱：107年7月6日下午5點至下午7點跟乙○○之間的通話
  ，是在講海洛因，（問：當天是約定什麼交易內容？）就是四
  一，四一就是海洛因的重量；（問：你先打電話給乙○○，說幫
  你四一？）對；（問：後來你們有交易嗎？）有；（問：在什
  麼地方你有印象嗎？）在四維公園對面我上班地點的巷子；（
  問：當時你們交易多少錢？多少毒品？什麼毒品？）海洛因。
  當時我好像是拿兩千塊給乙○○；（問：乙○○是下車跟你交易的
  嗎？）在他車上。（問：你們是一手交錢、一手交毒品？）對
  ；（問：107年7月9日在新北地檢署檢察官有請你作證，當時
  你作證所述內容是否都是根據你的自由意思回答？）是，都實
  在；（問：在該次筆錄，檢察官詢問你107年5月31日及107年7
  月6日你與乙○○的通訊監察譯文內容，你當時都說是向乙○○購
  買甲基安非他命及海洛因？）是；（當時的對話內容都沒有提
  到現場還有乙○○的朋友這件事情，是否如此？）是等語（見原
  審卷二第183至188頁），業就附表編號4之交易情形證述綦詳
  ，並有卷附被告與證人林士宜間如附表編號4監察監察譯文可
  資佐證（見107年度偵字第25268號卷第48至49頁），被告於警
  詢、偵查及原審審理時亦坦認該部分通訊監察譯文內容確係其
  與林士宜之對話無訛，是證人林士宜此部分證述，應與事實相
  符，堪以採信，堪認被告確有附表編號4所示犯行。
⒉雖證人林士宜嗣於107年10月24日偵查中證稱：乙○○旁邊有1個
  人，我沒有看清楚他的臉等語（見107年度偵字第25268號卷第
  365至366頁）；又於原審審理時證稱：那時候乙○○車上有另一
  個人，我不知道他是誰；（問：毒品是誰拿給你？）不太清楚
  云云（見原審卷二第183至188頁）；惟其107年7月6日該次係
  向乙○○購買海洛因乙節，業據證人林士宜於107年7月8日及10
  月24日偵訊時證述明確，並於原審審理時證稱：（問：107年7
  月9日在新北地檢署檢察官有請你作證，當時你作證所述內容
  是否都是根據你的自由意思回答？）是，都實在；（問：在該
  次筆錄，檢察官詢問你107年5月31日及107年7月6日你與乙○○
  的通訊監察譯文內容，你當時都說是向乙○○購買甲基安非他命
  及海洛因？）是；佐以附表編號4對應譯文內容，107年7月6日
  17時17分許，證人林士宜以簡訊傳送「幫我四一」的訊息給被
  告，被告即於同日19時4 分許以電話聯繫證人林士宜，電話中
  向證人林士宜表示「我現有現有，讚的啦。」、「絕對很讚啦
  ，我不會騙你啦，騙你的話下次別跟我說話。」，證人林士宜
  則稱：「你來四維路找我，四維公園對面，水族館這條巷子這
  ，你到了打給我，快喔。」等語，嗣後更無質疑被告何以到場
  後並無毒品可供應之詞（見107年度偵字第25268號卷第48至49
  頁），顯然被告係以自己販賣之意思提供毒品海洛因，並非僅
  立於居中協調聯繫之地位，而證人林士宜於偵訊中亦就毒品交
  易對象係被告乙節證述明確，並於原審坦承其偵訊時所述係出
  於自由意思，縱證人林士宜於原審審理中翻異改稱記不清楚究
  係被告或車上另一人交付毒品海洛因云云，無非意欲於審理中
  意欲迴護被告為其脫罪，並非可採。綜上各情，堪認被告確有
  為附表編號4所示販賣第一級毒品犯行。
⒊被告雖於本院辯稱：107年7月6日林士宜詢問有沒有海洛因，被
  告因當時身上並無金錢，見林士宜來電詢問，卻想利用林士宜
  之金錢，前去購買毒品海洛因來一同使用，遂而誆騙林士宜有
  、好東西等語，到達新北市新莊區四維路林士宜工作處時林士
  宜上車後，被告跟林士宜表示沒有毒品，而林士宜當時很生氣
  ，而當時車上還有被告另一名友人林凱帆，若有交易林凱帆豈
  會渾然不知等語（見本院卷第221至225頁），否認當日有任何
  毒品交易，然被告於警詢時供稱7月6日是我帶朋友綽號「豬仔
  」跟林士宜交易毒品、是「豬仔」賣給林士宜，我沒有獲利，
  我介紹「豬仔」跟林士宜認識，「豬仔」請我吃1枝海洛因折
  合臺幣約500元等語（見107年度偵字第25268號卷第19、21至2
  2頁），於偵訊時供稱：林士宜叫我幫他問有無海洛因，我載
  我朋友林凱帆過去，我與林士宜通話時林凱帆坐我旁邊，他叫
  我直接問，我就直接跟林士宜講，我載林凱帆過去，他們自己
  交易的，毒品是海洛因，價錢我不知道他們拿多少，我沒有經
  手等語（見107年度偵字第26726號卷第180頁），於原審準備
  程序供稱：林士宜打來問我有沒有海洛因，我沒有，我想說跟
  林士宜一起去拿，剛好我旁邊的朋友林凱帆就有，我跟林士宜
  在新莊碰面時就由我朋友林凱帆自己跟林士宜交易等語（見原
  審卷一第114頁），嗣於原審審理時始改稱：我有去找林士宜
  ，後來我到那邊時身上沒有毒品他就生氣，但他也沒有錢，之
  後他跟林凱帆在講話，本來我想林士宜有錢，想拿他的錢去拿
  毒品，可是他沒有錢我也沒有東西，後來他就生氣了，然後他
  跟林凱帆講完話後就下車了，他可能後來就有跟林凱帆拿毒品
  等語（見原審卷第241頁），細觀被告歷次辯詞，就其與林士
  宜通話時是否已有毒品現貨在旁抑或誆騙林士宜、當日林士宜
  有無錢交易、林凱帆當日有無與林士宜交易、當日交易是否成
  功等情，供詞反覆、前後不一；再觀附表編號4所示譯文，證
  人林士宜向被告表示「你到四維路找我，四維公園對面，水族
  館這條巷子這，你到了打給我，快喔」、「你在哪裡？塞車喔
  ？」、「快快快」，「快啦快啦」、「你是確定有要來嗎？沒
  要來就不用啦」、「怎麼一個比一個久」、「還在人家那裡？
  」、「我現在有時間，我等一下沒時間我就沒辦法了」，要求
  被告盡快前來，並語帶不耐久候、催促之意，顯非無錢購毒之
  人；被告於通話中亦表示「我現有現有，讚的啦」、「絕對很
  讚啦，我不會騙你啦，騙你的話下次別跟我說話」、「我馬上
  到，我在迴龍了」、「就跟你說剛剛在桃園」、「馬上到啦」
  ，表達其手中現貨品質甚佳，並專程從桃園趕赴新莊四維路，
  馬上即可抵達，顯非手中無毒品可供交易之情；被告於原審審
  理及本院以前詞否認當日毒品交易成功，與證人林士宜證述及
  附表編號4通訊監察譯文所示情節均不符，無非飾詞圖卸之詞
  ，委無可採；又證人林凱帆於原審審理時證稱：107年7月6日
  那天被告跟我說他有事情要處理，叫我陪同他去新莊，被告就
  是說他好像跟人有金錢糾紛，叫我陪他去，去到現場後，因為
  我那時候在玩手機，我也不知道什麼事，我只知道去到那邊有
  停一下子，好像有人跟被告講話，我們一下子就走了，那個人
  好像叫林士宜，林士宜為什麼會過來跟被告交談，我就不知道
  了，他沒有跟我講，只是他那個口氣好像就是他跟朋友有事情
  ，叫我陪他去；原本我只看過林士宜而已，不太認識，沒有說
  熟，所以不可能去打招呼，說真的，我也不知道是誰，我也是
  因為檢察官傳我去開庭，我才知道他叫林士宜，因為很久了，
  一年多了，我的印象中當天我們一下子就走了，因為我那時候
  在玩手機，我也不清楚他們在幹嘛；我在玩我的手機遊戲，我
  沒有聽交談內容，因為我覺得不關我的事；被告只是說叫我陪
  他去，他有事情要處理等語（見原審卷二第120至127頁），亦
  證稱107年7月6日僅陪同被告前往，對於被告當日所為，並無
  所悉，不足引為對被告有利之認定。
⒋關於107年7月6日該次海洛因交易之價格，證人林士宜於107年7
  月9日偵訊時明確證稱該次交易金額係2千元（見107年度偵字
  第26726號卷第170頁），雖其於107年10月24日偵訊時曾稱係
  買1千元，審諸107年7月9日偵訊時距離交易時間僅3天，就交
  易金額記憶應較為清晰，且證人林士宜於原審審理時亦證稱：
  （問：究竟107年7月6日那次是買多少錢？）海洛因是2,000元
  等語明確（見原審卷二第190頁），堪可認定107年7月6日海洛
  因交易之價格應係2千元，起訴書認該次係1千元之價格販賣（
  見起訴書附表編號4），應有誤認，爰予更正。
㈤按所謂合資、代購、調貨行為是否構成販賣，自應視被告在買
  賣毒品過程中之交易行為特徵而定，即其究係立於賣方之立場
  ，向上游取得貨源後以己力為出售之交易，抑或立於買方立場
  ，代為聯繫購買加以判斷。若被告接受買主提出購買毒品之要
  約，並直接收取價金、交付毒品予買主，自己完遂買賣的交易
  行為，阻斷毒品施用者與毒品提供者的聯繫管道，縱其所交付
  之毒品，係其另向上游毒販所取得，然其調貨行為仍具有以擴
  張毒品交易而維繫其自己直接為毒品交易管道之特徵，自仍屬
  於毒品危害防制條例所規定之販賣行為，因上游毒販與買主間
  並無直接關聯，無從認係立於買方立場，為買主代為聯繫購買
  毒品（最高法院107年度台上字第417號判決意旨參照）。本件
  依證人林祖君於偵查中之證述、證人林士宜於107年7月9日偵
  查中之證述及上開通訊監察譯文，可認均係由被告與證人林祖
  君、林士宜為毒品種類、價格之聯繫，並由被告前往交易地點
  將毒品交付予證人林祖君及林士宜，同時收取交易報酬，足徵
  被告已自為毒品販賣之角色，並實際從事毒品販賣之構成要件
  行為，其有從事如附表編號1、3、4之販賣毒品犯行甚明。又
  按政府查緝販賣毒品犯行無不嚴格執行，且販賣毒品罪係重罪
  ，若無利可圖，衡情一般持有毒品者，當不致輕易將持有之毒
  品交付他人。且販賣毒品乃違法行為，非可公然為之，且有其
  獨特之販售路線及管道，亦無公定之價格，復可任意增減其分
  裝之數量，而每次買賣之價量，亦可能隨時依市場貨源之供需
  情形、交易雙方之關係深淺、資力、對行情之認知、可能風險
  之評估、查緝是否嚴緊，及購買者被查獲時供述購買對象之可
  能性風險評估等諸般事由，而異其標準，非可一概而論，是販
  賣之利得，誠非固定，縱使販賣之人從價差或量差中牟利方式
  互異，其意圖營利之非法販賣行為仍屬同一。又販賣利得，除
  經被告供明，或因帳冊記載致價量至臻明確外，確實難以究明
  。然一般民眾均普遍認知毒品價格非低、取得不易，且毒品交
  易向為政府查禁森嚴，一經查獲，並對販毒者施以重罰，衡諸
  常情，倘非有利可圖，殊無必要甘冒持有毒品遭查獲、重罰之
  極大風險，無端親至交易處所，徒招為警偵辦從事毒品販賣之
  風險。從而，除確有反證足資認定提供他人毒品者所為係基於
  某種非圖利本意之原委外，通常尚難因無法查悉其買進、賣出
  之差價，而諉無營利之意思，或阻卻販賣犯行之追訴，以免知
  過坦承者難辭重典，飾詞否認者反得逞僥倖，反失情理之平。
  又毒品危害防制條例所稱之「販賣」，係指有償之讓與行為，
  包括以「金錢買賣」或「以物易物」（即互易）等態樣在內；
  祇要行為人在主觀上有藉以營利之意圖，而在客觀上有以毒品
  換取金錢或其他財物之行為，即足當之；至於買賣毒品之金額
  或所換得財物之實際價值如何，以及行為人是否因而獲取價差
  或利潤，均不影響販賣毒品罪之成立（最高法院104年度台上
  字第356號判決意旨參照）。查被告為如附表編號1、3所示販
  賣第二級毒品犯行、附表編號4所示第一級毒品犯行時，為智
  識正常之成年人，曾因施用毒品案件迭經法院判處罪刑在案，
  有被告之本院被告前案紀錄表可稽（見本院卷第69至119頁）
  ，是被告對於第一級毒品海洛因、第二級毒品甲基安非他命毒
  品交易為檢警機關嚴予取締之犯罪，法律並就此設有重典處罰
  ，當知之甚明，依附表編號1譯文所示，堪認被告耗時耗力前
  往中和向毒品上游取得毒品、再前往樹林交付毒品，依附表編
  號3所示，證人林士宜於16時52分許詢問被告「有硬的嗎？」
  ，被告即答稱「有」，且於證人林士宜要求前來林士宜處交付
  毒品，即立即與證人林士宜約定地點，旋於17時13分許送達，
  依附表編號4譯文所示，被告非僅向證人林士宜表示其有毒品
  現貨，亦且吹噓其毒品品質「讚的」、「絕對很讚」，再度不
  辭辛勞趕往證人林士宜指定地點，其迭依證人林祖君、林士宜
  指示趕往約定地點，必然耗費相當之時間、燃料費且增開車勞
  費，倘非有利可圖，應不至於甘冒遭查緝法辦之高度風險，而
  無償代購毒品或單純以原購入之數量、價格轉售毒品予他人吸
  食之理；顯見被告為如附表編號1、3、4所示販賣毒品犯行時
  ，主觀上有藉販賣毒品以營利之意圖。　
㈥又按就聯絡毒品買賣、交付毒品、收取毒品買賣價金等行為，
  均屬販賣毒品罪構成要件事實之部分行為，苟有參與其事，即
  係分擔實行犯罪行為，自應負共同販賣毒品罪責，是就毒品買
  賣之時間、地點、金額數量之磋商，及毒品之實際交付、收取
  現款，均係構成販賣毒品罪之重要核心行為（最高法院100年
  度台上字第6329號判決意旨資照）；就販賣毒品而言，舉凡看
  貨、議價、洽定交易時地、收款、交貨等作為，皆屬販賣毒品
  構成要件事實之部分行為，如行為人主觀上明知他人從事販賣
  毒品之行為，客觀上為他人看貨、議價、送貨、收款等屬於販
  賣毒品罪構成要件事實之部分行為，即係分擔實行犯罪行為，
  無論是否基於幫助販賣之意思，自應負共同販賣毒品之罪責（
  最高法院106年度台上字第1130號判決要旨可供參照）。依證
  人甲○○於偵查、本院審理中之前揭證述及上開通訊監察譯文，
  可認係由被告與證人甲○○為毒品種類、價格之聯繫，並由被告
  前往交易地點將海洛因毒品交付予證人甲○○，同時收取交易報
  酬，所為均屬毒品交易之重要核心行為，足徵被告應與不詳毒
  品賣家同負如附表編號4共同販賣第一級毒品罪責；又被告對
  於毒品販賣為政府檢警機關嚴予取締之重罪，當知之甚稔，被
  告為不詳海洛因賣家交付毒品、收取價金，完成107年4月24日
  該次海洛因交易後，有由該真實姓名不詳之人分得1千元作為
  報酬等情，業經論述認定如前，故被告與不詳之人為附表編號
  4所示共同販賣第一級毒品犯行，主觀上確有藉此營利之意圖
  ，具有販賣故意甚明。
㈦至被告及其辯護人於本院聲請再次傳喚證人林祖君、林士宜，
  待證事實為證人林祖君、林士宜於偵查與審判中之證述何者實
  在云云（見本院卷第148、157頁），惟證人林祖君、林士宜業
  已於原審到庭作證，接受交互詰問，賦予詰問證人之機會，且
  此部分事實已明，業經論述如前，核無再次傳喚證人林祖君、
  林士宜之必要；另被告於109年8月7日具狀請求調查107年4月2
  4日當天之道路監視器云云（見本院卷第222頁），惟其並未具
  體敘明其欲調閱道路監視器之所處路段及調閱時段，況案發時
  間距今已逾2年多，顯逾一般道路監視錄影保存期限，且被告
  應同負107年4月24日共同販賣第一級毒品罪責，業經論述如前
  ，此部分事證已明，被告107年4月24日當日前往檳榔攤時係獨
  自前往或與其他友人前往，均無礙於前揭事實之認定，此部分
  聲請核無調查之必要，附此敘明。
㈧綜上所述，本件如附表編號1至4部分之犯行事證明確，洵堪認
  定，應依法論科。
四、新舊法比較
㈠被告行為後，毒品危害防制條例第4條第1項、第2項、第17條第
  2項等規定，業於109年1月15日總統華總一義字第10900004091
  號令修正公布，並自公布後6個月即109年7月15日施行，自有
  新舊法之適用問題。又行為後法律有變更，致發生新舊法比較
  適用者，除易刑處分，係刑罰執行問題，及拘束人身自由之保
  安處分，因與罪刑無關，不必為綜合比較外，比較時應就罪刑
  有關之共犯、未遂犯、想像競合犯 、牽連犯、連續犯、結合
  犯，以及累犯加重、自首減輕暨其他法定加減原因（如身分加
  減）與加減例等一切情形，綜其全部罪刑之結果而為比較，並
  予整體之適用，不能割裂分別適用各該有利於行為人之法律，
  此即法律變更之比較適用所應遵守之「罪刑綜合比較原則」及
  「擇用整體性原則」。　
㈡查被告犯本件販賣第一級毒品、第二級毒品犯行後，毒品危害
  防制條例第4條第1項、第2項之構成要件固未修正，但關於法
  定刑部分，修正前原分別規定「處無期徒刑者，得併科新臺幣
  2千萬元以下罰金」、「處無期徒刑或七年以上有期徒刑，得
  併科新臺幣一千萬元以下罰金」，修正後則為「處無期徒刑者
  ，得併科新臺幣3千萬元以下罰金」、「處無期徒刑或十年以
  上有期徒刑，得併科新臺幣一千五百萬元以下罰金」，亦即修
  正後毒品危害防制條例第4條第1項之併科罰金刑、第4條第2項
  之法定刑度（有期徒刑及罰金刑）均有所提高，對被告較為不
  利。另修正前毒品危害防制條例第17條第2項原規定「犯第四
  條至第八條之罪於偵查及審判中均自白者，減輕其刑」，修正
  後則規定「犯第四條至第八條之罪於偵查及歷次審判中均自白
  者，減輕其刑」，是修正後毒品危害防制條例第17條第2項有
  關符合自白減刑之規定較修正前為嚴格。本件綜合比較修正公
  布施行前、後之毒品危害防制條例第4條第1項、第2項、第17
  條第2項等相關規定，以整體觀之，新修正之規定既未較有利
  於被告，本於統一性及整體性原則，爰一體適用被告行為時即
  109年7月15日修正施行前之毒品危害防制條例規定。
五、法律適用
㈠按海洛因、甲基安非他命分別為毒品危害防制條例第2條第2 項
  第1、2款所規定之第一級、第二級毒品，依法不得持有、轉讓
  或販賣。故核被告如附表編號1、3部分所為，均係犯修正前毒
  品危害防制條例第4條第2項之販賣第二級毒品罪（共2罪）；
  核其如附表編號2、4部分所為，均係犯修正前毒品危害防制條
  例第4條第1項之販賣第一級毒品罪（共2罪）。被告販賣海洛
  因及甲基安非他命行為前，意圖販賣而持有海洛因及甲基安非
  他命之低度行為，為其各次販賣之高度行為所吸收，均不另論
  罪。
㈡被告就附表編號2所示犯行，與提供海洛因之某真實姓名不詳之
  成年人間，具有犯意聯絡及行為分擔，應論以共同正犯。　
㈢被告所犯如附表編號1至4各次犯行，犯意各別，行為互殊，應
  分論併罰。　
㈣查被告前因施用毒品、竊盜等案件，迭經桃園地院、原審法院
  判處罪刑確定，並經原審法院以98年度聲字第6280號裁定應執
  行有期徒刑8年10月確定，起訴書雖認被告此部分前案已於106
  年11月5日執行完畢，並於5年內故意再犯本案，應為累犯。惟
  查，被告此部分前案經執行後於105年1月13日假釋出監，然因
  被告於假釋期間再犯，原假釋經撤銷，於108年3月1日入監執
  行殘刑，現仍執行中，有被告之臺灣高等法院被告前案紀錄表
  在卷可參，核非「受徒刑之執行完畢，或一部之執行而赦免後
  ，5 年以內故意再犯有期徒刑以上之罪」之情，於本件不構成
  累犯。公訴意旨認本件被告構成累犯，即有誤會，附此敘明。
㈤附表編號2、4部分依刑法第59條減輕其刑：
  按刑法第59條規定犯罪之情狀可憫恕者，得酌減其刑。其所謂
  「犯罪之情狀」，與同法第57條規定科刑時應審酌之一切情狀
  ，並非有截然不同之領域，於裁判上酌減其刑時，應就犯罪之
  一切情狀，予以全盤考量，審酌其犯罪有無可憫恕之事由（即
  有無特殊之原因及環境，在客觀上足以引起一般同情，以及宣
  告法定最低度刑，是否猶嫌過重等），以為判斷。而毒品危害
  防制條例第4條第1項之販賣第一級毒品罪，其法定刑為死刑或
  無期徒刑，刑度甚重，然同為販賣第一級毒品，原因、動機顯
  有不一，情節亦未必盡同，或有大盤毒梟者，亦有中、小盤之
  盤商者，甚或僅止於吸毒者之友儕間互通有無而類似有償轉讓
  者均有之，則販賣行為之惡性與造成危害社會之程度即均有異
  ，法律科處此類犯罪，所設之法定最低本刑不可謂不重，於此
  情形，倘依被告之行為情狀處以適當之刑，即足以懲儆，並可
  達到防衛社會之目的者，非不可依客觀之犯行與主觀之惡性，
  加以考量其情狀，是否有可憫恕之處，適用刑法第59條之規定
  酌量減輕其刑，期使個案裁判之量刑，能斟酌至當，符合比例
  原則。本件被告就附表編號2、4所示之販賣第一級毒品犯行，
  總計交易次數僅2次，其就附表編號2部分從中獲利1千元，就
  附表編號4部分販售所得價款為2千元，所販售之毒品數量非鉅
  ，衡酌販賣第一級毒品罪之法定本刑為死刑或無期徒刑，刑度
  甚重，且被告就此部分並無其他法定減刑事由，依其犯罪情狀
  及客觀環境而言，縱科以法定最低刑度之刑，仍屬情輕法重，
  客觀上足以引起一般人之同情，有情堪憫恕之處，爰就附表編
  號2、4所示販賣第一級毒品罪部分，均依刑法第59條規定酌減
  其刑。
六、撤銷改判之理由（原判決關於販賣第一級毒品暨定執行刑部
    分）　　
㈠原審審理後，認被告如原判決附表一編號2販賣第一級毒品予甲
  ○○、附表一編號5販賣第一級毒品予林士宜之犯行，事證明確
  ，據以論罪科刑，固非無見。惟查：
⒈被告就107年4月24日販賣第一級毒品海洛因予甲○○之犯行，與
  提供海洛因之某真實姓名不詳之成年人間有犯意聯絡及行為分
  擔，應論以共同正犯，且該次交易金額應係1萬7千元，均經論
  述認定如前，原審未論以共同正犯，且認該次交易金額係1萬8
  千元，尚有未恰。
⒉被告就107年7月6日販賣第一級毒品海洛因予林士宜之犯行，該
  次交易金額應係2千元，業經論述認定如前，原審誤認該次交
  易金額係1千元，尚有未恰。
  被告上訴猶執前詞否認有販賣第一級毒品予甲○○、林士宜之犯
  行，均經指駁如前，固屬無據，惟原判決此部分既有前揭認事
  未合之處，自應由本院就原判決關於販賣第一級毒品（即原判
  決附表一編號2、5）及定應執行刑部分均予以撤銷改判。
㈡量刑
　爰以行為人之責任為基礎，審酌被告無視政府杜絕毒品流通之
  禁令，為如本判決附表編號2所示共同販賣第一級毒品犯行及
  附表編號4所示販賣第一級毒品犯行，助長毒品蔓延，戕害國
  民身心健康，危害社會治安，兼衡被告2次犯行之動機、目的
  、手段、販賣毒品之對象、所販毒品之價格、其於附表編號2
  共同販毒犯行中所扮演之角色及所分得利益，暨被告自陳國小
  畢業之教育程度、目前因另案入監執行中，入監前從事接送客
  人到機場之工作、經濟狀況不佳之經濟狀況、自陳其父老邁尚
  待扶養之家庭狀況、始終否認犯行之犯後態度等一切情狀，爰
  就被告如附表編號2所示共同販賣第一級毒品犯行、附表編號4
  所示販賣第一級毒品犯行，分別量處如主文第2項所示之刑。
㈢沒收：
⒈按犯第4條至第9條、第12條、第13條或第14條第1 項、第2 項
  之罪者，其供犯罪所用之物，不問屬於犯罪行為人與否，均沒
  收之，毒品危害防制條例第19條第1項定有明文。查扣案之HTC
   牌One X10型行動電話1支（IMEI：0000-0000-0000000 、000
  0-0000-0000000，含門號0000000000號之SIM卡1 張），係被
  告所有用以聯繫證人甲○○關於附表編號2所示交易、證人林士
  宜關於附表編號4所示交易之物，業據被告於原審審理時供承
  不諱（見原審卷二第236頁），並有附表編號2、4所示通訊監
  察譯文附卷可稽，自應依毒品危害防制條例第19條第1項規定
  宣告沒收。
⒉按犯罪所得，屬於犯罪行為人者，沒收之；該項沒收，於全部
  或一部不能沒收或不宜執行沒收時，追徵其價額；刑法第38條
  之1第1項前段、第3項定有明文。又按共同正犯之犯罪所得，
  其沒收或追徵應就各人所分得之數額分別為之（最高法院104
  年第13次刑事庭會議決議意旨參照）。查被告就附表編號2所
  示共同販賣第一級毒品犯行，從中分得1千元，業經認定如前
  ，堪認被告此部分犯罪所得為1千元；又被告為如附表編號4所
  示販賣第一級毒品犯行，毒品交易所得為2千元，亦經認定如
  前，屬其犯罪所得；前揭犯罪所得雖均未扣案，惟仍應依刑法
  第38條之1第1項前段、第3項規定，均予宣告沒收，如全部或
  一部不能沒收或不宜執行沒收時，各追徵其價額。
⒊至扣案HTC 牌Desire 816型行動電話1 支（IMEI：0000-0000-0
  000000 ，含門號0000000000號SIM 卡1 張），被告於原審審
  理時供稱該行動電話並未用來跟林祖君、甲○○、林士宜等人聯
  絡等語（見原審卷二第236至237 頁），亦無證據顯示被告有
  持該行動電話犯本件附表所示之各罪，故該部分與本案無關，
  爰不宣告沒收，附此敘明。
七、上訴駁回之理由（即原判決關於販賣第二級毒品部分）　　
㈠原審審理結果，認被告犯如原判決附表一編號1販賣第二級毒品
  予林祖君（即本判決附表編號1）、附表一編號4販賣第二級毒
  品予林士宜（即本判決附表編號3）之犯行，事證明確，而適
  用毒品危害防制條例第4條第2項、第19條第1 項，刑法第11條
  、第38條之1第1項前段、第3項等規定，並審酌被告明知甲基
  安非他命係法定第二級毒品，容易成癮，倘濫行施用，非但對
  施用者身心造成傷害，且因其成癮性常使施用者經濟地位發生
  實質改變而處於劣勢，而衍生個人之家庭悲劇，或導致社會之
  其他犯罪問題，竟仍無視政府杜絕毒品流通之禁令，為如附表
  一編號1、4所示販賣第二級毒品2次犯行（即本判決附表編號1
  、3），助長毒品蔓延，致施用者沈迷於毒癮而無法自拔，戕
  害國民身心健康，危害社會治安，犯後否認犯行，兼衡被告犯
  罪之動機、目的、手段及其自陳國小畢業之智識程度、入監前
  從事接送客人到機場之工作、經濟狀況不佳之經濟狀況等一切
  情狀，分別量處有期徒刑7年1月；並說明：扣案HTC 牌One X1
  0 型行動電話1支（IMEI：0000-0000-0000000 、0000-0000-0
  000000 ，含門號0000000000號之SIM 卡1 張），係被告所有
  用以聯繫證人林祖君、林士宜等人之物，應依毒品危害防制條
  例第19條第1項規定宣告沒收；被告所犯上開2次販賣第二次毒
  品犯行，未扣案交易所得均係1千元，依刑法第38條之1第1 項
  前段、第3項之規定，均應予以沒收，並於全部或一部不能沒
  收或不宜執行沒收時，追徵其價額；扣案HTC 牌Desire 816型
  行動電話1支（IMEI：0000-0000-0000000，含門號0000000000
  號SIM卡1張），與本案無關，爰不宣告沒收；經核原審關於販
  賣第二級毒品部分認事用法均無違誤，量刑亦屬妥適，所為沒
  收諭知於法有據，原判決此部分應予維持。又原判決雖未及比
  較新舊法，惟原審此部分適用修正前毒品危害防制條例第4條
  第2項規定予以論罪科刑並無違誤，且不影響判決本旨，爰不
  予撤銷並補正之，附此說明。　　　
㈡被告上訴執前開各詞否認有如附表編號1、3所示販賣第二級毒
  品犯行，指摘原判決此部分不當。然查：證據之取捨及證據證
  明力如何，均屬事實審法院得自由裁量、判斷之職權，苟其此
  項裁量、判斷，並不悖乎通常一般之人日常生活經驗之定則或
  論理法則，且於判決內論敘其何以作此判斷之心證理由者，即
  不得任意指摘其為違法（最高法院91年度台上字第2395號判決
  參照）；查原審依憑相關證人證述、被告供述，並與卷內相關
  書證，相互勾稽而為綜合論斷，另就被告所辯不可採之理由加
  以指駁，且經本院補充論述說明如上，原審所為推理論斷從形
  式上觀察，尚無違背經驗法則、論理法則，或有其他違背法令
  之情形，自不容任意指為違法，被告上訴意旨所辯，核與客觀
  事證所顯現之事實不符，屬事後避罪之詞，尚無可採。被告猶
  執前詞，指摘原審判決此部分不當，就原審依職權為證據取捨
  及心證形成之事項，持憑己見而為不同評價，反覆爭執，難認
  其此部分上訴為有理由，應予駁回。
八、就被告上開撤銷改判（販賣第一級毒品2罪）及上訴駁回部
    分（販賣第二級毒品2罪）所處之有期徒刑，權衡被告之責
    任與整體刑法目的及相關刑事政策等，於併合處罰時其責任
    非難重複之程度，就其所犯數罪為整體非難評價，爰定其應
    執行刑如主文第4項所示。至沒收部分，依刑法第40條之2第
    1項規定，自應併執行之，附此敘明。
據上論斷，應依刑事訴訟法第368條、第369條第1項前段、第364
條、第299條第1項前段，修正前毒品危害防制條例第4條第1 項
、第2 項、第19條第1項、刑法第11條、第28條、第38條之1第1
項、第3項、第59條、第51條第5款、第40條之2第1項，判決如主
文。
本案經檢察官張啓聰提起公訴，檢察官吳慧蘭到庭執行職務。　
中　　華　　民　　國　　109 　年　　9 　　月　　17　　日
                  刑事第十八庭  審判長法  官  吳炳桂
                                      法  官  何俏美
                                      法  官  葉乃瑋
以上正本證明與原本無異。
如不服本判決，應於收受送達後20日內向本院提出上訴書狀，其
未敘述上訴之理由者並得於提起上訴後20日內向本院補提理由書
（均須按他造當事人之人數附繕本）「切勿逕送上級法院」。
                                      書記官  程欣怡
中　　華　　民　　國　　109 　年　　9 　　月　　17　　日
附錄：本案論罪科刑法條全文
修正前毒品危害防制條例第4條
製造、運輸、販賣第一級毒品者，處死刑或無期徒刑；處無期徒
刑者，得併科新臺幣 2 千萬元以下罰金。
製造、運輸、販賣第二級毒品者，處無期徒刑或 7 年以上有期
徒刑，得併科新臺幣 1 千萬元以下罰金。
製造、運輸、販賣第三級毒品者，處 7 年以上有期徒刑，得併
科新臺幣 7 百萬元以下罰金。
製造、運輸、販賣第四級毒品者，處 5 年以上 12 年以下有期
徒刑，得併科新臺幣 3 百萬元以下罰金。
製造、運輸、販賣專供製造或施用毒品之器具者，處 1 年以上
7 年以下有期徒刑，得併科新臺幣 1 百萬元以下罰金。
前五項之未遂犯罰之。
附表
編號 交易對象 犯罪時間 犯罪地點 交易 價格 （新 臺幣 ） 交易 毒品 種類 及數 量 對應譯文 1 林 祖 君 107年4月 20日20時 25分許通 話後若干 時間 新北市○ ○區○○ 街00巷00 弄0號1樓 1,000元 不詳 數量 之第 二級 毒品 甲基 安非 他命 107年4月20日19時19分許 （Ａ為被告；Ｂ為證人林祖君，由Ａ撥打電話給Ｂ） Ａ：姊啊，我朋友沒有接電話，我找到 　　一個朋友在中和那邊，我跟他約好 　　了，可是比較貴一點，他說那個很 　　好。 Ｂ：多貴。 Ａ：就是1千左右的啊，我現在已經在 　　路上了。 Ｂ：好啦。 Ａ：那不然怎麼辦。 Ｂ：好啦。 Ａ：有就好了啊。       同日20時25分許 （Ａ為被告；Ｂ為證人林祖君，由Ｂ撥打電話給Ａ） Ａ：再一分鐘就到了。 Ｂ：好。 2 甲○○ 107年4月 24日15時 55分許通 話後若干 時間 新北市○ ○區○○ 路0段000 號之陽光 檳榔攤 17,0 00元 第一 級毒 品海 洛因 約1錢   107年4月24日10時52分許 （Ａ為被告；Ｂ為證人甲○○，由Ｂ撥打電話給Ａ） Ｂ：你在做什麼。 Ａ：在睡。 Ｂ：我這邊有好的。 Ａ：喔。 Ｂ：我說這邊有好的。 Ａ：我知道。 Ｂ：要來嗎 Ａ：好。 Ｂ：你幫我問一下女生（海洛因），我 　　都沒有了，我在難過了。 Ａ：好啦。 Ｂ：你有在聽嗎。 Ａ：有啦。 Ｂ：你現在幫我問，我都沒有了，很難 　　過。 Ａ：好。 Ｂ：就沒有東西了。 Ａ：好。 Ｂ：你知道我跟你說什麼。 Ａ：有啦。 Ｂ：你要不要來我這邊補充精神。 Ａ：你讓我回魂一下。       同日14時3分許 （Ａ為被告；Ｂ為證人甲○○，由Ａ撥打電話給Ｂ） Ｂ：我真的等你會等到死。 Ａ：我真的愛睏，抱歉我好幾天沒睡。 Ｂ：你怎麼不睡。 Ａ：我那天發生車禍啊，你弄好了嗎 Ｂ：什麼好了 Ａ：你處理好了嗎。 Ｂ：還沒啦，在等你。 Ａ：好，我傳一個戶頭給你，你把錢匯 　　過去，我馬上拿過去。 Ｂ：我怕那個不行啦。 Ａ：不行我包換到可以，你先拿少一點 　　拿4分之1 Ｂ：什麼東西。 Ａ：我說你先拿少一點，試看看可不可 　　以，我都跟他拿原的，我是把握都 　　可以。 Ｂ：4分之1可以拿到原的。 Ａ：他用原的分的阿，比較貴而已。 Ｂ：他會撥給你喔。 Ａ：會啦。 Ｂ：我不撥啦，要多少。 Ａ：看你要拿多少。 Ｂ：拿很少很貴耶。 Ａ：比較貴一點。 Ｂ：因為你拿越少越貴阿。 Ａ：對啊，你如果不放心你先拿一點點 　　，不然我過去你那邊再過去拿，你 　　會昏倒，我這邊過去一下子而已， 　　我跟他聯絡好了。 Ｂ：你問他試車可以拿多少，如果可以 　　我再加給他。 Ａ：試車怎麼樣。 Ｂ：叫他價錢不要那麼硬，你跟他說可 　　以的話我還會再拿。 Ａ：嗯。 Ｂ：你跟他說我不是只有拿這些而已， 　　我是沒有跟他拿過。 Ａ：對啦，我知道。 Ｂ：我才會拿少一點，你跟他說如果可 　　以用，我會直接跟他拿，叫他第一 　　次不要算那麼硬。 Ａ：好。 Ｂ：你跟他說看看。       同日14時55分許 （Ａ為被告；Ｂ為證人甲○○，由Ａ撥打電話給Ｂ） Ａ：我現在在那邊，你要拿多少。 Ｂ：你等一下我在算檳榔，等一下跟你 　　說。 Ａ：沒有啊，他們在等。 Ｂ：我要算錢給他啊。 Ａ：好，要多久。 Ｂ：等一下，我打電話跟你說。       同日15時55分許 （Ａ為被告；Ｂ為證人甲○○，由Ａ撥打電話給Ｂ） Ａ：你那邊三段還是一段。 Ｂ：蛤。 Ａ：介壽路啦，三段還是一段。 Ｂ：三段。       107年4月26日9時18分許 （Ａ為被告；Ｂ為證人甲○○，由Ａ撥打電話給Ｂ） Ｂ：你在做什麼。 Ａ：沒有啊。 Ｂ：你今天有事嗎。 Ａ：你說什麼事情。 Ｂ：你幫我買裝碗具（音譯）。 Ａ：要晚一點我現在沒空，我還沒休息 　　，我在家。 Ｂ：你還沒睡喔。 Ａ：嗯。 Ｂ：你是在做什麼，我不是叫你要睡覺 Ａ：心情不好。 Ｂ：你女朋友呢。 Ａ：在房間。 Ｂ：我都不知道你在搞什麼，我都看不 　　懂。 Ａ：跟女朋友吵架。 Ｂ：你說什麼。 Ａ：沒有啦，他又在那邊碎碎念。 Ｂ：怎麼了。 Ａ：我哪知道他怎麼了。 Ｂ：那一天那一個有給你嗎，有分你嗎 　　。 Ａ：1千元。 Ｂ：有就好啊，加減拿。 Ａ：他太扯了。 Ｂ：有的連分都不分耶。 Ａ：他賣給我姊14而已。 Ｂ：賣給你姊14喔，你姊說的喔。 Ａ：對啊，交情的問題。 Ｂ：就跟你說我跟他交情弄好一點的時 　　候。 Ａ：沒有他們認識很久了啊。 Ｂ：喔，他們之前就認識了喔。 Ａ：對啊，他們同年紀的。 Ｂ：喔。 Ａ：我姊說，改天他幫我拿就好。 Ｂ：什麼東西。 Ａ：我姊說他幫我那個就好了。 Ｂ：以後叫你姊幫你拿就好了啊，這樣 　　不是比較便宜。 Ａ：不過也要給我姊那個啊，他怎麼可 　　能平白無故幫我那個。 Ｂ：這樣就不用了阿，這樣不就一樣的 　　意思，我問你啊，又給你姊赚一手 Ａ：哪有賺一手。 Ｂ：不是啦，你姊不是要踩一下。 Ａ：沒有啦，沒有要給他踩啦，意思意 　　思給他一些而已。 Ｂ：不是，我是說你加減也要拿一些， 　　你直接對他還可以拿1、2千，叫你 　　姊去拿他再拿一些酬庸，不是一樣 　　意思。 Ａ：沒有啦，他不會這樣啦。 Ｂ：不是，你這樣變複雜。 Ａ：好啦，我不要找他了ok，不要複雜 　　了，要複雜也是我在複雜。 Ｂ：對啊，你複雜何必把自己弄成這樣 　　，同樣過你姊那一手，算1萬6，你 　　也是賺1千而已。 Ａ：沒有耶，他說下一次要漲價到1萬8 　　。 Ｂ：下次怎麼樣。 Ａ：要漲到1萬8。 Ｂ：這樣你跟他說，我不會找他了，我 　　朋友那邊才1萬6千5而已。 Ａ：對啊，你就聽我說阿啊如果不是我 　　，你就不會知道這件事啊。 Ｂ：他跟你說的喔。 Ａ：他在那邊自言自語啊。 Ｂ：他說給你聽的喔。 Ａ：嗯。 Ｂ：他說以後要漲1萬8喔。 Ａ：他的意思是說要我下次跟你報18 Ｂ：報18我就不要拿就好了啊，我這邊 　　也才1萬65而已。 Ａ：好啦，我是講講而已，幹嘛這樣子 　　。 Ｂ：不是啦，我是說他這樣真的沒有良 　　心，你姊那邊1萬4他就有賺了，也 　　不用賺成這樣，他拿給你姊不是1 　　萬4而已。 Ａ：那是他們二個的事情，跟我們又沒 　　關係。 Ｂ：對啊，叫你跟我說以後要漲1萬8， 　　那我下次故意問他多少。 Ａ：不要啦，你不要這樣啦，你就等你 　　要買的時候再問他就好，他如果說 　　1萬8你就說謝謝就好。 Ｂ：不會啦，我不會吃飽撐著。 Ａ：我覺得我做什麼事情都不對。 Ｂ：我問你喔，你改天要不要跟我去廟 　　裡。 Ａ：什麼廟。 Ｂ：去問事情啊，問自己的事情。 Ａ：什麼事情。 Ｂ：聽說很靈喔。 Ａ：在哪裡。 Ｂ：一個在龍山寺，一個在石碇。 Ａ：你是說姑娘廟那個喔。 Ｂ：不是姑娘廟，姑娘廟是陰的耶。 Ａ：不然你說哪裡。 Ｂ：我說的是正當的。 Ａ：大廟喔。 Ｂ：龍山聖殿啊，還有龍山寺清媽城 　　啊，來去問一下事情。 Ａ：什麼東西。 Ｂ：問自己的運啊，聽說我們有客人最 　　近都不好，運都不會開。 Ａ：誰。 Ｂ：人客啦，說運都沒有開啊，他就事 　　情一件接一件 Ａ：喔喔。 Ｂ：一下子摩托車壞掉，一下子又那個 　　那個的。 Ａ：嗯。 Ｂ：他就去問，就幫他化解啊。 Ａ：這樣，要錢嗎。 Ｂ：500、1000而已，他比較平價。 Ａ：隨意就對了。 Ｂ：生意很好，有收費500有收費1000 　　的，要看你問幾件啊，如果你只是 　　問運而已，可能500或1000而已， 　　那個錢要花啊，自己的運才會開啊 　　，他就說他是五鬼纏身，所以運都 　　沒開，六年了。 Ａ：五鬼纏身喔。 Ｂ：對啊，有的是冤親債主啊。 Ａ：喔。 Ｂ：所以說我們要去問一下。 Ａ：喔。 Ｂ：那個錢我沒辦法幫你繳。 Ａ：好。 Ｂ：變成說你準備各500、1000元，準 　　備1000元比較穩一點。 Ａ：什麼時候。 Ｂ：我上網查一下，我不知道禮拜六日 　　有沒有開，要去問一下，問一下說 　　不一定事情就會比較少一點。 Ａ：今天禮拜四了。 Ｂ：你順便把你女朋友的生辰八字帶著 　　。 Ａ：嗯。 Ｂ：去問，看你們之間到底怎麼了。 Ａ：有。 Ｂ：我要問我男朋友跟我的事業，因為 　　這樣下去不是辦法。 Ａ：好，我聽得懂。 Ｂ：你順便拿你女朋友的生辰八字，順 　　便問這樣有沒有解。 Ａ：好。 Ｂ：你就拿生辰八字去合你的，看有沒 　　有解，如果沒有解，看要怎麼處理 　　，你再問他。 Ａ：好。 Ｂ：我這邊自己也要問啊，我們一起去 　　問好了。 Ａ：好。 Ｂ：你沒辦法來喔，那我打電話給蚊子 　　看他要不要幫我買來。 Ａ：你打啊，他一直打給我，我都不理 　　他。 Ｂ：他打給你做什麼。 Ａ：他說有什麼好吃的東西要請我吃， 　　神經病勒，我就回他大便最好吃看 　　他要不要吃。 Ｂ：你這樣回他喔。 Ａ：沒有我本來要這樣回他。 Ｂ：呵呵呵，是喔。 Ａ：沒有啦，我就在忙，沒有回他。 Ｂ：所以你就沒有跟他說到什麼就對了 　　喔，好吃的東西要請你吃喔。 Ａ：要不要請他吃啊。 Ｂ：問你要不要請他吃喔。 Ａ：對啦。 Ｂ：幹，真的很不要臉耶。 Ａ：我就跟阿國說，問他大便要不要吃 　　，要吃就過來啊。 Ｂ：問看看有沒有東西可以請他吃喔。 Ａ：對啊。 Ｂ：怎麼那麼不要臉。 Ａ：我哪知道。 Ｂ：我問他，他也很懶惰，不一定會買 　　來，你要不要相信。 Ａ：蛤。 Ｂ：自從介紹你過來之後，他就沒有跟 　　我聯絡了，從那時候就消失了，不 　　知道是不會作賊心虛還是怎麼樣 Ａ：他看到我就轉到一邊去。 Ｂ：看到你就轉到一邊喔。 Ａ：做賊心虛啊。 Ｂ：我再問他一下，他一定不會來，我 　　再打給你。 3 林士宜 107年5月 31日17時 13分許通 話後若干 時間 新北市○ ○區○○ ○道0段0 00號2樓 對面全家 便利商店 旁之車上 1,00 0元 重量 不詳 之第 二級 毒品 甲基 安非 他命 107年5月31日16時52分許 （Ａ為被告；Ｂ為證人林士宜，由Ｂ撥打電話給Ａ） Ｂ：你在做什麼。 Ａ：沒有啊。 Ｂ：你在哪。 Ａ：我在新莊。 Ｂ：有硬的嗎。（安非他命） Ａ：有啊。 Ｂ：可以拿一個給我嗎。 Ａ：你在哪。 Ｂ：我在樹林，還有空間嗎。 Ａ：有啦，還好啦。 Ｂ：見面再說啦。 Ａ：好啦，你在哪我哪知道。 Ｂ：訊號模糊 Ａ：我在光華國小這邊而已。 Ｂ：那你過來一級棒這邊。 Ａ：一級棒喔。 Ｂ：對，我現在下去。 Ａ：等一下我馬上好。 Ｂ：什麼東西。 Ａ：等我5分鐘我跟人家講話一下。 Ｂ：好。       同日17時13分許 Ａ：到了。 Ｂ：我下去了。 Ａ：好 4 林士宜 107年7月 6日19時3 3分許通 話後若干 時間 新北市○ ○區○○ 路000號 附近 2,00 0元 重量 不詳 之第 一級 毒品 海洛 因 107年7月6日17時17分許 （由證人林士宜傳簡訊給被告） 幫我四一。       同日19時4分許 （Ａ為被告；Ｂ為證人林士宜，由Ａ撥打電話給Ｂ） Ｂ：我現在跟人家處理了啦。 Ａ：靠么阿，你動作那麼快要幹嘛？ Ｂ：你就不接，我就叫人家處理。 Ａ：我又不知道。 Ｂ：看等一下怎樣我打給你啦。 Ａ：你還沒處理到喔？ Ｂ：快去處理啦。 Ａ：我現有現有，讚的啦。 Ｂ：還要等? Ａ：絕對很讚啦，我不會騙你啦，騙你 　　的話下次別跟我說話。 Ｂ：你來四維路找我，四維公園對面， 　　水族館這條巷子這，你到了打給我 　　，快喔。 Ａ：好啦。       同日19時10分許 （Ａ為被告；Ｂ為證人林士宜，由Ｂ撥打電話給Ａ） Ｂ：你在哪裡？塞車喔？ Ａ：我現在要到迴龍了，我從桃園下來 　　，不然要從哪邊下來。 Ｂ：是喔，好啦，快快快。 Ａ：好啦。       同日19時16分許 （Ａ為被告；Ｂ為證人林士宜，由Ａ撥打電話給Ｂ） Ａ：大ㄟ，你沒辦法來嗎？ Ｂ：沒辦法啦。 Ａ：好好好，這樣我馬上到，我在迴龍 　　了。 Ｂ：你在迴龍喔，好，快啦快啦。 Ａ：你在誰那？       同日19時23分許 （Ａ為被告；Ｂ為證人林士宜，由Ｂ撥打電話給Ａ） Ｂ：你是確定有要來嗎？沒要來就不用 　　啦。 Ａ：有。 Ｂ：有，怎麼一個比一個久。 Ａ：就跟你說剛剛在桃園。 Ｂ：你現在在哪？還在人家那裡？ Ａ：龍華科技這。 Ｂ：在人家那？ Ａ：在車上啦。 Ｂ：我現在有時間，我等一下沒時間我 　　就沒辦法了。 Ａ：好啦，馬上到啦。       同日19時33分許 （Ａ為被告；Ｂ為證人林士宜，由Ｂ撥打電話給Ａ） Ｂ：我在後面啦。 Ａ：你在我後面喔？我要倒車喔？ Ｂ：嘿啦。